臺灣臺北地方法院民事小額判決
111年度店小字第1864號
原      告  馨琳揚企管顧問有限公司


法定代理人  唐明良  
訴訟代理人  吳政鴻  
            王郁雯  
被      告  楊宗憲  


上列當事人間請求給付電信費事件，本院於民國111年11月21日
言詞辯論終結，判決如下：
　　主　　　文
被告應給付原告新臺幣參萬肆仟壹佰伍拾玖元，及自民國一一一
年十月三十一日起至清償日止，按週年利率百分之五計算之利息
。
訴訟費用新臺幣壹仟元由被告負擔。
本判決得假執行。但被告如以新臺幣參萬肆仟壹佰伍拾玖元為原
告預供擔保，得免為假執行。
    事實及理由
一、原告主張：被告分別於民國102年4月11日向訴外人台灣之星
    電信股份有限公司（原名稱威寶電信股份有限公司，下稱台
    灣之星）申請租用如附表編號1所示之行動電話服務、於103
    年7月12日向亞太電信股份有限公司（下稱亞太電信）申請
    租用如附表編號2所示之行動電話服務使用，詎被告均未依
    約繳款，依序各欠新臺幣（下同）18,586元（含電信費3, 1
    04元、專案補償金15,482元）、15,573元（含電信費2,917
    元、專案補償金12,656元）未清償，嗣原告分別於107年1月
    30日自台灣之星、109年9月11日自亞太電信受讓前揭對被告
    之債權，被告自應向原告清償前述款項，爰依電信服務契約
    及債權讓與之法律關係提起本件訴訟，並聲明：被告應給付
    原告34,159元，及自起訴狀繕本送達翌日起至清償日止，按
    週年利率5％計算之利息。
二、被告則以：手機門號為伊申請無誤，惟仍在服刑中尚無資力
    繳費，對金額亦無意見等語。
三、經查，原告上開主張之事實，業據提出威寶電信股份有限公
    司行動通信業務服務申請書、預繳同意書、單月電信費帳單
    、亞太電信服務申請書、電信服務費收據、專案補償款繳款
    單、債權讓與證明書為證（本院卷第9至22頁），且為被告
    所不爭（本院卷第34頁），堪信為真。至被告陳稱其服刑尚
    無力償還，縱屬實情，於本件請求之成立並無影響，僅係原
    告債權得否獲得現實上滿足之問題，併予敘明。
四、從而，原告依電信服務契約及債權讓與之法律關係，請求被
    告給付34,159元，及自起訴狀繕本送達翌日即111年10月31
    日（本院卷第28頁送達證書，因該翌日為休息日，以次一工
    作日代之）起至清償日止，按週年利率5%計算之利息，為有
    理由，應予准許。
五、本件係依小額程序為被告敗訴之判決，依民事訴訟法第436
    條之20規定，應依職權宣告假執行；並依同法第392條第2項
    規定，依職權為被告如預供擔保，得免為假執行之宣告。
六、訴訟費用負擔之依據：民事訴訟法第78條。並依職權確定本
    件訴訟費用額為1,000元（即裁判費）如主文第2項所示。
中　　華　　民　　國　　111 　年　　12　　月　　13　　日
                  新店簡易庭法  官　林志煌
上正本證明與原本無異。
如不服本判決，應於判決送達後20日內向本庭（231204新北市○○
區○○路0段000號）提出上訴狀（須按他造當事人之人數附繕本）
，並表明上訴理由（上訴理由應表明：一、原判決所違背之法令
及其具體內容。二、依訴訟資料可認為原判決有違背法令之具體
事實），如於本判決宣示後送達前提起上訴者，應於判決送達後
20日內補提上訴理由書（須附繕本），如未於上訴後20日內補提
合法上訴理由書，法院得逕以裁定駁回上訴。
如委任律師提起上訴者，應一併繳納上訴審裁判費。
中　　華　　民　　國　　111 　年　　12　　月　　13　　日
                            書記官  周怡伶
附表：　
編號 門號 租用帳號 申請日 原債權業者 1 0000000000 0000000000 民國102年4月11日 台灣之星電信股份有限公司 （原威寶電信股份有限公司） 2 0000000000 CUST-00000000000 民國103年9月12日 亞太電信股份有限公司